臺灣高雄地方法院刑事判決　　　　　　　　　　　　九十一年度訴字第一六六九號
　　公　訴　人　臺灣高雄地方法院檢察署檢察官
　　被　　　告　丙○○
右列被告因妨害秘密案件，經檢察官提起公訴（九十年度偵字第一六七九六號），本
院判決如左：
    主  文
丙○○無故以錄影竊錄他人非公開之活動，處有期徒刑柒月。
    事  實
一、丙○○為滿足偷窺之慾望，利用蘇莉湘（原名戊○○）於民國九十年七月一日，
    向其母趙芙瑄承租位於高雄市○○區○○路四七號二、三樓房屋而搬入居住之機
    會，竟基於竊錄他人非公開活動之犯意，先於蘇莉湘及其家人搬入前開租住處前
    之某日，在上址住處二樓浴室之天花板上，無故裝設其所有之針孔攝影機，而於
    蘇莉湘等人搬入居住後之某日，予以啟動竊錄蘇莉湘及其女兒甲○○及其他三位
    不詳姓名女子在浴室內洗澡、如廁等之非公開活動（除蘇莉湘之部分外，餘未據
    提出告訴），再將前開竊錄所得之影音畫面轉存成錄影帶供己觀覽，並於同年七
    月十五日十八時三十分許，邀請友人乙○○至其高雄市○○區○○街七號三樓之
    住處，共同觀看前揭竊錄影帶之內容。嗣於九十年七月二十一日某時許，因乙○○認不應如此侵犯他人隱私，遂將上情告知甲○○並提醒其注意，經甲○○轉告
    其母蘇莉湘後，蘇莉湘即在其二樓住處浴室內發現天花板上確有遺留一小孔之異
    狀（該針孔攝影機業於竊錄後之不詳時間為丙○○所拆除），旋即報警處理而悉
    上情。
二、案經蘇莉湘訴由高雄市政府警察局小港分局移送臺灣高雄地方法院檢察署檢察官
    偵查起訴。
    理  由
一、訊據被告丙○○矢口否認有於右揭時地以針孔攝影機無故竊錄蘇莉湘及其女兒甲○○等人在浴室內洗澡及如廁時非公開活動之犯行，辯稱：伊並沒有裝設針孔攝
    影機偷拍告訴人，至於浴室內天花板的小孔，是在告訴人搬進來住之前伊有在二
    樓浴室之洗臉盆內養烏龜，然因伊住在三樓房間為觀察烏龜之活動情形，所以於
    八十七年五月間在洗臉盆上的平台上裝設魚眼攝影機觀看，前揭小孔係電線經過
    所遺留的洞，而攝影機在告訴人搬入前早已拆走云云。經查：
（一）被告丙○○確有在告訴人二樓住處浴室內之天花板上裝設針孔攝影機，偷拍告
      訴人及其女兒甲○○等人在浴室內洗澡及如廁時之非公開活動，嗣經乙○○告
      知甲○○上情並由甲○○轉知告訴人後，告訴人始在浴室內發現天花板上遺留
      有小孔之異狀，再經告訴人質問乙○○後，乙○○承認有看過偷拍之錄影帶等
      情，業經告訴人於偵審中指訴不移，核與證人甲○○於本院訊問時之證述相符
      （見本院九十一年七月十八日訊問筆錄），且有該浴室之現場照片四幀附卷可
      稽。
（二）證人即與被告共同觀賞被告所竊錄影帶之乙○○主動向警方檢舉供稱：「我是
      九十年七月十五日十八時三十分至丙○○戶籍地幫忙搬運神桌，事後林某告訴
      我說有好看的影帶是否要觀賞，我說好便前往林某現住地的房間內一起觀賞，
      林某在旁解說片中女子何人。（問你觀看影帶中有幾位女子、有幾位認識？）
      有五位，我只認識戊○○（即告訴人蘇莉湘）的女兒甲○○一位而已．．．。
      （問當時錄影帶甲○○是在做何動作？）甲○○在洗澡畫面。（問其他女子是
      何畫面？）有洗澡上廁所的畫面。」「（問是否知道針孔攝影機安裝於何處？
      ）我知道是安裝於小港區○○路四七號二樓浴室內，同一天七月十五日林某叫
      我拿樓梯至二樓廁所旁給他使用，不知他是在拆卸何許東西。（問是否知道甲○○錄影帶及針孔攝影機現在何處？）我最後一次看見錄影帶及針孔攝影機是
      置於丙○○房間的抽屜內。」（見警卷九十年七月二十八日、八月十八日詢問
      筆錄）；復於檢察官偵訊中結證稱：「（問被告何時找你去看以針孔攝影機拍
      的錄影帶？）九十年七月十五日他華明街七號三樓家，我見內容是戊○○及其
      女兒洗澡情形，之前林某帶我去看甲○○，叫我臉認清楚，後來林某帶我去他
      家，他就放錄影帶給我看，我認不應如此才告訴蘇女。」「（問錄影帶內容為
      何？）是一女子洗澡情形，我見該女子很像蘇女女兒，事後我才向蘇女女兒講
      有看到其洗澡情形。」（分見偵卷第十頁反面、第三十九頁），查證人乙○○
      與被告係熟識多年之朋友，並無仇恨糾紛，業據其二人分別供陳在卷，衡情應
      無任意設詞攀誣被告之理，且證人乙○○若非確有親眼目睹前揭竊錄告訴人及
      甲○○之錄影帶，焉能就上揭偷拍之內容及裝設針孔攝影機等情節供述如此詳
      盡。又被告雖辯稱：告訴人住處浴室天花板上的小孔係因在告訴人搬入前，伊
      曾在該浴室之洗臉盆平台上裝設攝影機觀察烏龜活動之情形，而該小孔即電線
      經過所遺留下之痕跡云云，惟於告訴人搬入上開租賃處之前，該二樓浴室乃位
      於被告所住三樓之樓下，並無人居住等情，業經告訴人供承在卷（見本院九十
      一年七月四日訊問筆錄），則若被告在該浴室之洗臉盆內養烏龜，如有需觀察
      照料之情事，衡情被告應只需直接下樓即可，焉有於該浴室內裝設攝影機無時
      無刻觀察烏龜活動之情形而如此大費周章之理，顯與常情有違，且依前揭照片
      所示，該浴室內之天花板內隱藏有加裝之電源插座，是縱有於浴室內裝設攝影
      機觀察烏龜活動情形之必要，被告又何需在天花板上加設電源線，並自浴室天
      花板上接線延伸至被告房間以增加其隱密性？此亦不符常理，足見被告前揭所
      辯，已難令人採信。
（三）再者，告訴人於發現被告有於告訴人租住處之浴室內裝設針孔攝影機偷拍之情
      事後，被告曾就此偷拍之事於九十年八月一日與告訴人達成和解，自願賠償告
      訴人新台幣三十萬元，並簽有本票乙節，業經告訴人與被告分別供陳一致，復
      有和解書及被告所簽發之本票二紙附卷可憑（見偵查卷第十二至十四頁），嗣
      被告雖未履行和解賠償條件，然被告若非確有裝設針孔攝影機偷拍告訴人而心
      有所虛，又何須與告訴人達成和解賠償並簽發本票以彌補告訴人因此所受損害
      之理。至被告雖於本院審理中辯稱：該和解書及本票係遭告訴人恐嚇所簽，僅
      係要敷衍告訴人云云，惟查前揭和解書及本票確係被告親筆所簽，業據其於偵
      審中供承在卷，被告乃係一心智正常成熟之成年人，焉有不明其簽和解書及本
      票因此所負之責任，又被告若曾有遭告訴人恐嚇之情事，何以先前於警偵訊中
      均未見其提出此一抗辯？且被告如未有偷拍告訴人之行為，衡情受此恐嚇脅迫
      ，迄今卻仍未見其實際訴諸法律以維自身權益，此顯均與常情不合；復參酌證
      人即被告之友人丁○○於偵查中證稱：告訴人有帶伊去看浴室的孔，九十年九
      月伊與乙○○、林正宏去被告家拿錄影帶，因告訴人說只要被告交出錄影帶、
      攝影機，即不追究，結果被告給伊一個壞的錄影帶等語（見偵查卷第三十九頁
      ），核與被告於本院調查中自承扣案之損壞錄影帶係其所摔壞，而交予丁○○
      轉交給告訴人等情（見本院九十一年九月十七日訊問筆錄）相符，倘被告果真
      並未有在浴室內裝設針孔攝影機拍攝告訴人洗澡、如廁等之非公開活動，理應
  對告訴人蘇莉湘及證人丁○○等人詳加說明，甚且提供錄影帶所拍攝之內容以
      證明自己清白，豈有於證人丁○○等人向其索取錄影帶時，反將該錄影帶之磁
      帶抽出並刻意加以損壞而無法得知其拍攝內容之理？由此益見，被告確有於該
      浴室內裝設針孔攝影機而竊錄告訴人非公開活動之行為甚明。
（四）綜上各情，被告前揭所辯各節，應係事後卸責之詞，委無足採，而證人乙○○
      就被告如何竊錄告訴人及其女兒甲○○非公開活動之情事，業已於警訊及偵查
      中供證甚詳，已如前述，嗣於本院審理中雖經合法傳拘無著致未到庭陳述，惟
      本院綜合上開客觀事證已足判斷證人乙○○證言之真實性，其雖未於審判期日
      到庭供證，並不影響其警訊及偵訊證述之證據能力及證明力。綜上，本件事證
      明確，被告犯行堪以認定。
二、核被告丙○○所為，係犯刑法第三百十五條之一第二款之無故以錄影竊錄他人非
    公開活動罪。公訴意旨雖認被告所為係犯刑法第三百十五條之二第二款之意圖散
    佈、播送，而無故以錄影竊錄他人非公開活動之罪云云，惟按散佈者，乃散發傳
    佈於眾之意，係對不特定人或特定多數人為之，始克相當（最高法院八十四年度
    台上字第六二九四號判例意旨參照），考其立法目的，應在於限制非法竊錄他人
    非公開活動影帶之內容，得以不當流傳於公眾，以保護遭非法竊錄之被害人不致
    再度受到二次之傷害，又播送者，參前揭立法目的及說明，亦應含有播送於眾之
    意，始足當之，然查被告於竊錄後供己觀賞或僅邀同友人乙○○至其住處房間內
    觀看前揭竊錄之影帶，於被告房間內播放上開錄影帶內容時，他人實無從加以得
    悉其內容，顯未有任何散佈或播送於眾之意圖或行為，核與上開要件不合，復查
    無被告有何意圖散佈、播送而竊錄他人非公開活動之犯行，是公訴意旨尚有未洽
    ，惟基本事實同一，本院自得予以變更起訴法條。爰審酌被告為滿足其個人偷窺
    欲望，竟利用出租房屋之機會，刻意於浴室天花板上私設針孔攝影機以拍攝告訴
    人及其家人於浴室內洗澡、如廁等非公開之活動，侵害告訴人及其家人之人格隱
    私權甚鉅，影響告訴人居家之安寧，事後猶邀請友人至其家中共同觀看竊錄之影
    帶，惡性非輕，犯後猶飾詞諉卸，顯見其毫無悔意，且雖與告訴人達成和解，惟
    迄今仍未實際履行和解賠償，給予告訴人適當補償等一切情狀，量處如主文所示
    之刑，以資懲儆。至扣案已損壞之錄影帶一卷，雖係被告所有，業據其供明在卷
    ，惟該錄影帶既已損壞，並無證據證明確係被告竊錄所得內容之物，爰不予宣告
    沒收，併此敘明。
據上論斷，應依刑事訴訟法第二百九十九條第一項前段、第三百條，刑法第三百十五
條之一第二款，判決如主文。
本案經檢察官林敏惠到庭執行職務。
中      華      民      國      九十一    年    十二    月    五    日
                                  臺灣高雄地方法院刑事第三庭
                                      審判長法  官  趙 家 光
                                            法  官  吳 為 平
                                            法  官  吳 俊 龍
右正本證明與原本無異。
如不服本判決，應於判決送達後十日內，向本院提出上訴狀。
                                            書記官  許 麗 珠
中      華      民      國      九十一    年    十二    月    五    日
附錄本案論罪法條全文：
刑法第三百十五條之一第二款
有左列行為之一者，處三年以下有期徒刑、拘役或三萬元以下罰金：
二  無故以錄音、照相、錄影或電磁紀錄竊錄他人非公開之活動、言論或談話者。
